臺灣高等法院臺中分院刑事裁定　
110年度聲字第2058號

聲  請  人  
即  被  告  陳文豪



選任辯護人  林家豪律師
上列聲請人因違反兒童及少年性剝削防制條例等案件（本院110
年度原侵上訴字第5號），聲請具保停止羈押，本院裁定如下：
　  主 文
聲請駁回。
　  理 由
一、聲請意旨略以：聲請人即被告甲○○（下稱被告）已經積極、
    盡力與被害人和解，有些是聯絡不到，有些是沒有意願，目
    前其家中僅有年邁父親一人在家，茲聲請具保，俾能照顧父
    親及商討和解金應如何處理等語。
二、按被告經法官訊問後，認為犯罪嫌疑重大，所犯為死刑、無
    期徒刑或最輕本刑為5年以上有期徒刑之罪，有相當理由認
    為有逃亡、湮滅、偽造、變造證據或勾串共犯或證人之虞，
    非予羈押，顯難進行追訴、審判或執行者，得羈押之，刑事
    訴訟法第101條第1項第3款定有明文。其中第101條第1項第3
    款規定於民國106年4月26日修正公布增訂「有相當理由認為
    有逃亡、湮滅、偽造、變造證據或勾串共犯或證人之虞者」
    之要件，係依司法院釋字第665號解釋意旨為之。所謂「相
    當理由」，係指重罪羈押之發動，被告如何併存有逃亡或滅
    證之虞，於判斷具體個案之情況，應有「合理之依據」，與
    同條項第1、2款所定相較，條件較為寬鬆，良以重罪常伴有
    逃亡之高度可能，倘一般正常之人，依其合理判斷，可認為
    該犯重罪嫌疑重大之人具有逃亡或串證、滅證之相當或然率
    存在，即已該當「相當理由」之認定標準，不以達到充分可
    信或確定程度為必要（最高法院105年度台抗字第4號裁定意
    旨參照）。又停止羈押係指受羈押之被告仍有羈押之原因，
    但無繼續羈押之必要，而以具保、責付或限制住居之處分，
    代替羈押處分而停止羈押之執行。被告有無繼續羈押之必要
    ，事實審法院本得斟酌訴訟進行程度及其他一切情形而為認
    定，故受羈押之被告除確有刑事訴訟法第114條所列情形之
    一，經具保聲請停止羈押不得駁回者外，如以其他原因聲請
    具保停止羈押，其應否准許，事實審法院自有認定裁量之權
    。苟其裁量判斷，無背於經驗或論理法則，又於裁定書內敍
    明其判斷之心證理由者，即不得任意指摘其為違法（最高法
    院102年度台抗字第604號裁定意旨參照）。
三、經查：
(一)被告因犯修正前兒童及少年性交易防制條例第27條第4項之
    以違反本人意願之方法使未滿18歲之人被拍攝猥褻行為之電
    子訊號罪、修正前兒童及少年性交易防制條例第27條第3項
    之引誘使未滿18歲之人製造猥褻行為、被拍攝製造猥亵行為
    之電子訊號罪、修正前兒童及少年性剝削防制條例第36條第
    2項之引誘使少年製造猥褻行為之電子訊號罪、兒童及少年
    性剝削防制條例第36條第2項之引誘使少年製造猥褻行為之
    電子訊號罪、兒童及少年性剝削防制條例第32條第1項之引
    誘使兒童為有對價之猥褻行為罪、兒童及少年性剝削防制條
    例第36條第2項之引誘使少年被拍攝猥褻行為之電子訊號罪
    等罪，前經本院法官訊問後，認為犯罪嫌疑重大，有刑事訴
    訟法第101條第1項第2款、第3款之情形，非予羈押，顯難進
    行審判而有羈押之必要，於民國110年5月3日執行羈押；復
    經本院訊問被告後，認被告仍有上揭羈押事由及必要性，自
    110年8月3日起延長羈押期間2月在案，先予敘明。
(二)本院審酌被告於原審及本院審理時坦承犯行，且有卷內之證
    據資料可佐，其犯罪嫌疑重大。且其所犯修正前兒童及少年
    性交易防制條例第27條第4項為最輕本刑有期徒刑5年以上之
    罪，被告並經第一審法院判處應執行有期徒刑5年3月之重罪
    ，而重罪常伴隨有逃亡之高度可能，係趨吉避兇、脫免刑責
    、不甘受罰之基本人性，有相當理由認有逃亡之虞，有刑事
    訴訟法第101條第1項第3款之羈押事由，非予羈押顯難進行
    審判。復衡以被告之犯罪情狀及權衡國家刑事司法權有效行
    使、公共利益維護、被告人身自由之私益及防禦權受限制程
    度等比例原則及必要性原則之要素後，認前開羈押之原因並
    未消滅，且有羈押之必要，並斟酌命該被告具保、責付或限
    制住居之手段，尚不足以確保審判或執行程序之順利進行等
    情，自無從准予被告以羈押以外之方式替代之。而本院雖已
    於110年8月12日審理終結，然尚未判決，且本案屬得上訴第
    三審案件，尚未確定，復有後續審判及執行程序尚待進行，
    若改採命被告具保、責付或限制住居等侵害較小之手段，均
    不足以確保日後之審判程序或判決確定後執行程序之順利進
    行，故本件被告之羈押原因仍存在，且有對被告繼續執行羈
    押之必要。至於被告與被害人是否達成和解、如何填補被害
    人損害，及冀能返家照料父親等情，與判斷被告應否羈押之
    原因及必要無涉。此外，本件復查無刑事訴訟法第114條所
    列之各款情形，是聲請意旨以前詞聲請具保停止羈押，為無
    理由，應予駁回。
四、據上論斷，應依刑事訴訟法第220條，裁定如主文。
中　　華　　民　　國　　110 　年　　8 　　月　　31　　日
            刑事第四庭    審判長法  官  蔡  名  曜
                                法　官  林  宜  民
                                法  官  邱  鼎  文
以上正本證明與原本無異。
如不服本裁定，應於收受送達後5日內向本院提出抗告書狀(須附
繕本)。因疫情而遲誤不變期間，得向法院聲請回復原狀。

                                書記官  陳  宜  屏

中　　華　　民　　國　　110 　年　　8 　　月　　31　　日